# Desarrollador Web Full Stack

## <u>Santiago Rosso</u>in

Córdoba, Argentina.

**■** santiagorosso98@gmail.com

+54 3515336418

https://santiagorosso.vercel.app/

Soy desarrollador web Full Stack egresado de la academia SoyHenry, con tres años estudiando ingeniería en computación y con experiencia en proyectos individuales y grupales como freelancer. Lideré y guié a un grupo de 20 alumnos en la academia SoyHenry y los ayudé en su etapa de aprendizaje.

### Experiencia

#### Fullstack developer - EasyLearning

dic. 2022 - ene. 2023

- Desarrollé de manera grupal una API REST en Node.js bajo la metodología SCRUM. Fuimos un equipo de 7 devs y 1 líder técnico trabajando, con una duración de 4 semanas.
- Tecnologías: JavaScript, Node.js, Express, Sequelize, PostgresSQL, React, Redux, Firebase, Paypal, Chakra UI, MUI y Chart.js.
- Repositorio: <a href="https://github.com/diazjoaquin/EasyLearning-FP.git">https://github.com/diazjoaquin/EasyLearning-FP.git</a>
- Repositorio Admin: https://github.com/diazjoaquin/Admin-EasyLearning

#### FullStack developer - VideoGames

nov. 2023

- Desarrollé de manera individual una API REST en Node.js. Es un catálogo de juegos en el cual podes ver los juegos que ya existen en la api, ver los detalles, o crear, modificar y eliminar nuevos juegos.
- Tecnologías: HTML, CSS, JavaScript, Node.js, Express, Sequelize, PostgresSQL, Firebase, React y Redux.
- Repositorio: <a href="https://github.com/SantiRosso/PI-Videogames">https://github.com/SantiRosso/PI-Videogames</a>
- Deploy: <a href="https://pi-videogames-pied.vercel.app">https://pi-videogames-pied.vercel.app</a>

#### Full Stack Teaching Assistant-Henry Bootcamp, Argentina.

nov. 2022 - ene. 2023

- Coordiné a un grupo de 20 estudiantes para lograr la integración al equipo de estudio.
- Asistí a la resolución de ejercicios y promoví la colaboración grupal (Pair Programming).
- Propuse ideas para la mejora de los procesos del Bootcamp.
- Fui distinguido con una medalla de líder, por motivar e inspirar al resto.

#### Education

Ingeniería en computación/informática, UNC

2016-2018

Henry Bootcamp, Buenos Aires, Argentina

ago. 2022 - ene. 2023

• Soy egresado de la academia soyHenry, con el título de "Full Stack Developer".

#### Skills

• Tecnologías:

Front-end: Javascript, React, Redux, Next.js, Bootstrap, Tailwind, ChakraUI. Back-end: Node.js, Express.

- BDD: PostgreSQL, Sequelize, MongoDB, Mongoose.
- Otras: Firebase, Cloudinary, Chart.js...
- Inglés: Intermedio.